---
Formação Cientista de Dados - Prof. Fernando Amaral
SEÇÃO 5: Faça você mesmo
---

1.Crie duas variáveis Ana e Paulo e atribua a elas valores de suas idades, sendo respectivamente 8 e 12 anos. As variáveis devem ser do tipo inteiro. Imprima no console "A menina é mais velha" ou "O menino é mais velho" como resultado de um teste lógico.

```{r}
#Questão 1

ana = 8L
paulo = 12L

if (paulo > ana)
{
  print("O menino é mais velho")
}else{
  print("A menina é mais velha" )
}
  
```

2. BOD é um objeto existente no R. Verifique qual a classe deste objeto.

```{r}
#Questão 2

class(BOD)
```

3. Crie um vetor que armazene números de 1 a 10 e posteriormente imprima os valores pares.

```{r}
#Questão 3

vetor = c(1, 2, 3, 4, 5, 6, 7, 8, 9, 10)

for (i in 1:10) {
  if(vetor[i]%%2 == 0){
    print(vetor[i])
  }
}

```

4. women é um dataframe existente no R. Imprima as 10
últimas linhas.

```{r}
#Questão 4
 tail(x= women, n = 10)
```

5. Use a função plot do R para produzir um gráfico do
atributos Sepal.Width e Petal.Length do conjunto de
dados Iris. O gráfico deve imprimir apenas das linhas
50 até 100. 

```{r}
#Questão 5
novairis = iris[50:100,c(2,3)]
plot(novairis)

```

6. Crie dois vetores de tamanhos iguais, some as
posições equivalentes dos vetores e imprima o
resultado.

```{r}
#Questão 6

vetor1 = c(1, 3, 5, 7, 9, 11, 13, 15, 17, 19)

vetor2 = c(10, 9, 8, 7, 6, 5, 4, 3, 2, 1)

soma = c()

for(i in 1:10)
{
  soma[i] = vetor1[i] + vetor2[i] 
}

print(soma)

#Versão mais simples

print(vetor1 + vetor2)

```

7. Imprima o número de linhas, de colunas, nomes das
linhas e nome das colunas do conjunto de dados
CO2.

```{r}
#Questão 7
dim(CO2)
#OU
dim(CO2)[1]
dim(CO2)[2]

rownames(CO2)
colnames(CO2)
```

